Images des répertoires du notaire Ernest Legay pour l'étude XXIII
Archives nationales (France)
Images des répertoires du notaire Ernest Legay pour l'étude XXIII
24 février 1875 - 14 mai 1902
MC/RE/XXIII/26 - MC/RE/XXIII/28, MC/RE/XXIII/31 - MC/RE/XXIII/33, MC/RE/XXIII/36 - MC/RE/XXIII/37
Etude XXIII; Legay, Ernest
7 registres
Archives nationales de France
Minutes et répertoires: la loi 2008-696 du 15 juillet 2008 relative aux archives a fixé à 75 ans à compter de la date de l'acte, ou à 25 ans à compter de la date du décès de l'intéressé si ce délai est plus bref, le délai de communication des minutes et répertoires des notaires; ce délai est porté à 100 ans à compter de la date de l'acte si le document se rapporte à un mineur (code du Patrimoine, articles L213-2, 4e d et 5e).
Autres documents de l'étude (dossiers de clients, comptabilité...): s'agissant d'archives privées, ces documents sont communicables selon les modalités fixées par le déposant ou le donateur.
Certains documents ne sont pas accessibles sous leur forme originale en raison de leur mauvais état de conservation.
Répertoires versés aux Archives nationales en 1981, excepté celui coté MC/RE/XXIII/37 (mai 2015).
Images des répertoires de l'étude XXIII
Archives de l'étude XXIII
répertoire d'officier public ministériel
- Répertoire chronologique pour la période du 25 février 1875 au 3 juin 1881, 25 février 1875 - 3 juin 1881; MC/RE/XXIII/26; Le répertoire comporte 176 feuillets et fait partie d'un registre de 300 feuillets de papier manuscrits, hauteur 35,5 x largeur 24,5 cm, composé de 3 cahiers foliotés par le notaire. Le registre est en mauvais état: il est dérelié. Les feuillets 151, 191, 269 et 286 sont déchirés.
  Registre folioté en 2004 (foliotation non visible à l'écran)
  Le registre contient aussi le répertoire du notaire Antoine Boissel pour la période de 1869 à février 1875.
  Le répertoire contient les informations suivantes: 1. le n° de l'acte dans l'année; 2. date du jour; 3. nature de l'acte passé en brevet; 4. nature de l'acte passé en minute; 5. nom, prénom, domicile des parties, indication sur la situation et les prix des biens; 6. date d'enregistrement de l'acte; 7. droits d'enregistrement.
  Attention: seuls les actes passés en minute sont conservés; les actes mentionnés dans le répertoire comme passés en simple brevet (colonne 3) ne sont pas conservés par les notaires et ne sont donc pas versés au Minutier (ils sont remis aux clients).
  répertoire
  - Liste chronologique des actes pour la période du 25 février au 29 décembre 1875, 25 février - 29 décembre 1875; 124 r°-150 r°; 27 feuillets
  - Liste chronologique des actes pour la période du 3 janvier au 30 décembre 1876, 3 janvier - 30 décembre 1876; 150 r°-173 v°; 24 feuillets
  - Liste chronologique des actes pour la période du 2 janvier au 31 décembre 1877, 2 janvier - 31 décembre 1877; 173 v°-199 v°; 27 feuillets
  - Liste chronologique des actes pour la période du 2 janvier au 31 décembre 1878, 2 janvier - 31 décembre 1878; 199 v°-226 v°; 28 feuillets
  - Liste chronologique des actes pour la période du 2 janvier au 30 décembre 1879, 2 janvier - 30 décembre 1879; 226 v°-256 r°; 31 feuillets
  - Liste chronologique des actes pour la période du 2 janvier au 30 décembre 1880, 2 janvier - 30 décembre 1880; 256 v°-287 r°; 32 feuillets
  - Liste chronologique des actes pour la période du 3 janvier au 3 juin 1881, 3 janvier - 3 juin 1881; 287 r°-299 v°; 13 feuillets
- Répertoire chronologique pour la période du 3 juin 1881 au 25 juillet 1893, 3 juin 1881 - 25 juillet 1893; MC/RE/XXIII/27; Un registre de 300 feuillets de papier manuscrits, hauteur 35,5 x largeur 24,5 cm, composé de 3 cahiers foliotés par le notaire. Le registre est en bon état mais dérelié.
  - Liste chronologique des actes pour la période du 3 juin au 31 décembre 1881, 3 juin - 31 décembre 1881; 1 r°-18 r°; 18 feuillets
  - Liste chronologique des actes pour la période du 2 janvier au 30 décembre 1882, 2 janvier - 30 décembre 1882; 18 r°-44 r°; 27 feuillets
  - Liste chronologique des actes pour la période du 3 janvier au 31 décembre 1883, 3 janvier - 31 décembre 1883; 44 r°-72 v°; 29 feuillets
  - Liste chronologique des actes pour la période du 2 janvier au 31 décembre 1884, 2 janvier - 31 décembre 1884; 72 v°-100 v°; 29 feuillets
  - Liste chronologique des actes pour la période du 5 janvier au 31 décembre 1885, 5 janvier - 31 décembre 1885; 101 r°-127 r°; 27 feuillets
  - Liste chronologique des actes pour la période du 2 janvier au 31 décembre 1886, 2 janvier - 31 décembre 1886; 127 v°-157 r°; 31 feuillets
  - Liste chronologique des actes pour la période du 4 janvier au 31 décembre 1887, 4 janvier - 31 décembre 1887; 157 r°-182 r°; 26 feuillets
  - Liste chronologique des actes pour la période du 2 janvier au 31 décembre 1888, 2 janvier - 31 décembre 1888; 182 r°-205 r°; 24 feuillets
  - Liste chronologique des actes pour la période du 2 janvier au 31 décembre 1889, 2 janvier - 31 décembre 1889; 205 r°-227 r°; 23 feuillets
  - Liste chronologique des actes pour la période du 2 janvier au 31 décembre 1890, 2 janvier - 31 décembre 1890; 227 r°-251 v°; 25 feuillets
  - Liste chronologique des actes pour la période du 1er janvier au 31 décembre 1891, 1er janvier - 31 décembre 1891; 251 v°-270 v°; 20 feuillets
  - Liste chronologique des actes pour la période du 2 janvier au 31 décembre 1892, 2 janvier - 31 décembre 1892; 270 v°-289 r°; 20 feuillets
  - Liste chronologique des actes pour la période du 3 janvier au 25 juillet 1893, 3 janvier - 25 juillet 1893; 289 r°-300 v°; 12 feuillets
- Répertoire chronologique pour la période du 25 juillet 1893 au 23 août 1899, 25 juillet 1893 - 23 août 1899; MC/RE/XXIII/28; Un registre de 100 feuillets de papier manuscrits, hauteur 35 x largeur 25 cm foliotés par le notaire. Le registre est en bon état.
  - Liste chronologique des actes pour la période du 25 juillet au 30 décembre 1893, 25 juillet - 30 décembre 1893; 1 r°-9 v°; 9 feuillets
  - Liste chronologique des actes pour la période du 2 janvier au 31 décembre 1894, 2 janvier - 31 décembre 1894; 9 v°-25 v°; 17 feuillets
  - Liste chronologique des actes pour la période du 2 janvier au 31 décembre 1895, 2 janvier - 31 décembre 1895; 25 v°-40 v°; 16 feuillets
  - Liste chronologique des actes pour la période du 2 janvier au 31 décembre 1896, 2 janvier - 31 décembre 1896; 40 v°-55 v°; 16 feuillets
  - Liste chronologique des actes pour la période du 2 janvier au 31 décembre 1897, 2 janvier - 31 décembre 1897; 55 v°-72 r°; 18 feuillets
  - Liste chronologique des actes pour la période du 4 janvier au 31 décembre 1898, 4 janvier - 31 décembre 1898; 72 r°-89 v°; 18 feuillets
  - Liste chronologique des actes pour la période du 3 janvier au 23 août 1899, 3 janvier - 23 août 1899; 89 v°-100 v°; 12 feuillets
- Répertoire chronologique pour la période du 23 août 1899 au 14 mai 1902, 23 août 1899 - 14 mai 1902; MC/RE/XXIII/37; Un répertoire de 51 feuillets faisant partie d'un registre de 100 feuillets de papier manuscrits, hauteur 35,5 x largeur 24,5 cm, composé de cahiers foliotés par le notaire.
  Le registre contient aussi le répertoire du notaire Ernest Marie Joseph Legay pour la période du 15 mai 1902 au 16 février 1905.
  - Liste chronologique des actes pour la période du 23 août au 30 décembre 1899, 23 août - 30 décembre 1899; 1 r°-6 v°; 6 feuillets
  - Liste chronologique des actes pour la période du 2 janvier au 31 décembre 1900, 2 janvier - 31 décembre 1900; 6 v°-25 v°; 20 feuillets
  - Liste chronologique des actes pour la période du 2 janvier au 31 décembre 1901, 2 janvier - 31 décembre 1901; 25 v°-44 v°; 20 feuillets
  - Liste chronologique des actes pour la période du 2 janvier au 14 mai 1902, 2 janvier - 14 mai 1902; 44 v°-51 r°; 8 feuillets
- Table alphabétique des clients pour la période du 24 février 1875 au 31 décembre 1879, 24 février 1875 - 31 décembre 1879; MC/RE/XXIII/31; Un registre de 249 feuillets de papier manuscrits, hauteur 39,5 x largeur 27,5 cm. Le registre est partiellement dérelié. Il y a des pages blanches entre les feuillets 41-42, 52-53, 63-64, 87-88, 7115-116, 133-134, 165-166, 175-176, 179-180, 209-210, 220-222 et 242-243. Les feuillets 10 à 41 sont détachés.
  Le répertoire contient les informations suivantes: 1. le nom des parties; 2. nature des actes; 3. date de l'acte.
  Les actes datés du 1er janvier 1864 au 22 février 1875 ont été passés par le notaire Antoine Boissel
  - Table alphabétique des clients, lettres A et B, 1 r°-41 r°; 41 feuillets
  - Table alphabétique des clients, lettres C et D, 42 r°-83 v°; 42 feuillets
  - Table alphabétique des clients, lettres E, F et G, 84 r°-115 r°; 32 feuillets
  - Table alphabétique des clients, lettres H à L, 116 r°-157 v°; 42 feuillets
  - Table alphabétique des clients, lettres M à O, 159 r°-187 r°; 29 feuillets
  - Table alphabétique des clients, lettres P à S, 183 r°-219 v°; 37 feuillets
  - Table alphabétique des clients, lettres T à Z, 222 r°-249 r°; 28 feuillets
- Table alphabétique des clients pour la période de 1880 à 1891, 1880 - 1891; MC/RE/XXIII/32; Un registre de 213 feuillets de papier manuscrits, hauteur 39,5 x largeur 27,5 cm. Le registre est en bon état. Il y a des pages blanches entre les feuillets 10-11, 34-35, 52-53, 69-70, 129-130, 150-151, 163-164, 174-175, 187-188, 194-195, 202, 203, 206-207, 209-210 et 211-212.
  - Table alphabétique des clients, lettres A et B, 1 r°-34 r°; 34 feuillets
  - Table alphabétique des clients, lettres C et D, 35 r°-69 r°; 35 feuillets
  - Table alphabétique des clients, lettres E, F et G, 70 r°-96 r°; 27 feuillets
  - Table alphabétique des clients, lettres H à L, 97 r°-129 r°; 33 feuillets
    La suite de la lettre J se trouve au feuillet 213.
  - Table alphabétique des clients, lettres M à O, 130 r°-149 v°; 20 feuillets
  - Table alphabétique des clients, lettres P à S, 151 r°-187 r°; 37 feuillets
  - Table alphabétique des clients, lettres T à Z, 188 r°-213 r°; 24 feuillets
    Au feuillet 213 se trouve la suite de la lettre J.
- Table alphabétique des clients pour la période de 1892 à 1900, 1892 - 1900; MC/RE/XXIII/33; Un registre de 228 feuillets de papier manuscrits, hauteur 39,5 x largeur 27,5 cm. Le registre est en bon état. Il y a des pages blanches entre les feuillets 8-9, 52-53, 68-69, 73-74, 84-85, 701-102, 109-111, 116-117, 139-140, 160-161, 178-179, 190-191, 202-203, 212-213, 220-221 et 223-224.
  - Table alphabétique des clients, lettres A et B, 1 r°-30 r°; 30 feuillets
  - Table alphabétique des clients, lettres C et D, 31 r°-68 r°; 38 feuillets
  - Table alphabétique des clients, lettres E, F et G, 69 r°-100 v°; 32 feuillets
  - Table alphabétique des clients, lettres H à L, 102 r°-138 v°; 37 feuillets
  - Table alphabétique des clients, lettres M à O, 140 r°-162 v°; 23 feuillets
  - Table alphabétique des clients, lettres P à S, 164 r°-201 v°; 37 feuillets
  - Table alphabétique des clients, lettres T à Z, 203 r°-228 r°; 26 feuillets
- Table chronologique des testaments et donations. 1840 - 1888., 1875-1888; MC/RE/XXIII/36
  La table est communes aux notaires Antoine Boissel (1840-1875) et Ernest Legay (1875-1888).
  - Table chronologique pour 1875, MC/RE/XXIII/36
  - Table chronologique pour 1876, MC/RE/XXIII/36
  - Table chronologique pour 1877, MC/RE/XXIII/36
  - Table chronologique pour 1878, MC/RE/XXIII/36
  - Table chronologique pour 1879, MC/RE/XXIII/36
  - Table chronologique pour 1880, MC/RE/XXIII/36
  - Table chronologique pour 1881, MC/RE/XXIII/36
  - Table chronologique pour 1882, MC/RE/XXIII/36
  - Table chronologique pour 1883, MC/RE/XXIII/36
  - Table chronologique pour 1884, MC/RE/XXIII/36
  - Table chronologique pour 1885, MC/RE/XXIII/36
  - Table chronologique pour 1886, MC/RE/XXIII/36
  - Table chronologique pour 1887, MC/RE/XXIII/36
  - Table chronologique pour 1888, MC/RE/XXIII/36